【裁判字號】    95,上易,43
【裁判日期】    950220
【裁判案由】    竊盜
【裁判全文】
臺灣高等法院臺南分院刑事判決          95年度上易字第43號
上  訴  人
即  被  告  甲○○
上列上訴人因竊盜案件，不服臺灣臺南地方法院94年度易字第85
0號中華民國94年12月2日第一審判決（起訴案號：臺灣臺南地方
法院檢察署94年度核退偵字第517號），提起上訴，本院判決如
下：
    主  文
原判決撤銷。
甲○○攜帶兇器竊盜未遂，累犯，處有期徒刑陸月，如易科罰金
，以參佰元折算壹日。
扣案之一字型螺絲起子壹支沒收。
    事  實
一、甲○○曾於民國八十八年五月間因竊盜罪，經本院判處有期
    徒刑二年，刑前強制工作三年，所處徒刑部分，於九十三年
    七月三日假釋期滿執行完畢，竟猶不知悔改。其復意圖為自
    己不法之所有，於九十四年六月十五日下午一時五十分許，
    在台南市○○路與勝利路口，攜帶其所有客觀上足供兇器使
    用之一字型起子一支，以不詳方法拉開黃天源停放於該處之
    車號TM－四二○五號自小客車右後方車門（按係以立於駕駛
    座同方位為準），並探頭入車內，甫著手行竊車後所放黃天
    源所有之鐵釘，尚未得手之際，即為黃天源發覺，而報警查
    獲，並扣得上開一字型起子一支，致未得逞。
二、案經台南市警察局第五分局報請台灣台南地方法院檢察署檢
    察官偵查起訴。
    理  由
一、訊據上訴人即被告甲○○矢口否認上開竊盜未遂犯行，辯稱
    ：伊沒有進入被害人車內，伊是站在車外，想要拿被害人車
    內的鐵釘，車有上鎖，伊無法進入車內，伊有拿螺絲起子，
    但螺絲起子並未放在伊身上，係放在距離約二十公尺之機車
    裡面，是警察在機車搜到的云云。
二、經查：
（一）被告甲○○如何於上開時、地行竊未遂之事實，業據證人
      即被害人黃天源於原審審理時證稱：伊看見被告時，被告
      頭探到伊的廂型車裡面，看到伊後，再把門關起來；伊的
      車子是拉門，有上鎖；警察扣到壹支螺絲起子是警察在被
      告褲子口袋裡面找到的；伊車上的釘子一包一包的有很多
      包；伊看到被告時，被告站在車外，但上半身已經趴入車
      內；伊可以確定伊的左後門（按係指面對駕駛座之方向而
      言）本來有關著；鐵釘是放在左後門的後面；被告靠近伊
      車子時，伊從醫院出來沒有看到被告，伊要去駕駛座開門
      時才看到被告探頭進入伊的車內，左後拉門已經被打開，
      伊的車門用螺絲起子可以撬開，但伊不知道被告如何開的
      等語在卷（見原審卷第三五至四二頁），並有螺絲起子一
      支扣案可資佐證。該起子經本院當庭勘驗螺絲起子總長度
      二十公分，鐵的部分十公分，其他是塑膠柄的部分，有勘
      驗筆錄在卷可稽。
（二）被告檢察官偵查時亦坦承：伊於九十四年六月十五日下午
      一時五十分在台南市○區○○路與勝利路口是持螺絲起子
      ，要撬開TM－四二○五號自小貨車車門，行竊裡面的鐵釘
      等語（見臺灣臺南地方法院臺南地檢署九十四年偵字第七
      八六九號卷第十一頁）觀之，足見證人黃天源上開證詞，
      已屬非虛，抑且，證人黃天源與被告素不相識，二人間並
      無任何怨隙，此一事實，亦據證人黃天源於原審審理中證
      述在卷，其本案復未遭受財物損失，衡諸常情，殊無故為
      誣攀被告之理，故其證詞應屬客觀可信等情，本件罪證明
      確，被告犯行堪以認定。其所辯無非事後畏罪卸責之詞，
      不足採信。
二、按螺絲起子依上述勘驗結果，客觀上具有危險性，足以傷害
    人之身體，為兇器之一種，被告意圖為自己不法之所有，持
    上揭兇器竊取被害人之財物未遂，核其所為，係犯刑法第三
    百二十一條第二項第一項第三款之攜帶兇器竊盜未遂罪。被
    告係未遂犯，應依刑法第二十六條前段之規定，按既遂犯之
    刑減輕其刑。又被告於民國八十八年五月間因竊盜罪，經本
    院判處有期徒刑二年，刑前強制工作三年，所處徒刑部分，
    於九十二年七月三日假釋期滿執行完畢，有台灣高等法院被
    告全國前案紀錄表一紙附卷可憑，其於五年內再犯本件有期
    徒刑以上之罪，應依累犯規定依法加重其刑。其刑有加重及
    減輕，應依法先加重後減輕。
四、原審對被告予以論罪科刑，固非無見；惟查被害人於警詢：
    係證述其車右後側拉門已遭人拉開而且竊賊已經探頭到我的
    自小貨車內查看時，當場被我發現。經我查看後該車車門及
    車鎖並未遭破壞等語在卷（見警卷第九頁），顯見被告並非
    以撬開車門之方法進入車內，原判決事實欄認被告係撬開黃
    天源停放於該處之車號TM－四二○五號自小客車右後方車門
    （按係以立於駕駛座同方位為準），尚有未合。被告上訴意
    旨否認犯罪，固無足取，惟原判決既有可議，自應由本院將
    原審不當之判決，予以撤銷改判；爰審酌被告被告前有多次
    竊盜前科，素行不佳，有上開前案紀錄表乙紙足憑，竟仍不
    知悔改，復犯本罪，犯罪所生之損害尚非過重，犯後飾詞圖
    卸刑責，態度不佳，惟所行竊之財物價值不高，且係未遂犯
    等一切情狀，量處有期徒刑六月，並諭知易科罰金之折算標
    準。扣案之一字型螺絲起子一支，為被告所有供本案犯罪預
    備之物，應依法宣告沒收。
五、據上論斷，應依刑事訴訟法第三百六十九條第一項前段、第
    三百六十四條、第二百九十九條第一項前段，刑法第三百二
    十一條第二項、第一項第三款、第二十六條前段、第四十七
    條第四十一條、第三十八條第一項第二款、罰金罰鍰提高
    標準條例第二條，判決如主文。
本案經檢察官邱克斌到庭執行職務。
中    華    民    國    95    年    2     月    20    日
                  刑事第二庭    審判長法  官  葉居正
                                      法  官  李文福
                                      法  官  高明發
以上正本證明與原本無異。
不得上訴。
                                      書記官  陳淑貞
中    華    民    國    95    年    2     月    21    日
附錄本案論罪科刑法條全文：
刑法第三百二十一條第一項三款、第二項：
犯竊盜罪而有左列情形之一者，處六月以上、五年以下有期徒刑
：
三、攜帶兇器而犯之者。
前項之未遂犯罰之。


司法院資訊處製作；財團法人民間司法改革基金會備份。
